臺灣臺中地方法院刑事判決　　　　　　　 96年度訴字第970號
公　訴　人　臺灣臺中地方法院檢察署檢察官
被　　　告　丙○○
　　　　　　　　　　（現羈押於臺灣臺中看守所）
指定辯護人　本院公設辯護人　乙○○
上列被告因違反毒品危害防制條例案件，經檢察官提起公訴（九
十六年度偵字第三四五三號），本院判決如下：
    主    文
丙○○販賣第一級毒品，處有期徒刑拾伍年貳月。扣案之海洛因
壹包（淨重零點壹貳公克，空包裝重參點貳壹公克）沒收銷燬之
；扣案之葡萄糖壹包、夾鍊袋拾包、磅秤壹台、行動電話壹支、
不明成分藥物參包，均沒收；販賣第一級毒品所得新臺幣壹萬元
沒收，如全部或一部不能沒收時，以其財產抵償之。
    犯罪事實
一、丙○○明知海洛因係毒品危害防制條例第二條第二項第一款
    所規定之第一級毒品，不得非法持有、販賣，竟因自己施用
    毒品所費不貲，乃基於反覆販賣第一級毒品海洛因以營利之
    犯意，於民國九十五年十月間，向真實姓名年籍不詳、綽號
    「家政」、「阿宏」等男子購入價值新臺幣（下同）六千元
    之第一級毒品海洛因後，自九十五年十月至九十六年一月間
    止，以門號0000000000行動電話為對外販毒聯絡工具，將上
    開購入之海洛因分裝出售予謝憲明、吳叔蓉、甲○○三人。
    詳細出售情形為：(1)於九十五年十月至十二月中旬，在臺中
    市○○路上之百雀城電動玩具店附近，以每次一小包海洛因
    一千元之價格，出售海洛因予謝憲明三次。(2)於九十五年十
    月中旬至十一月初，在臺中市○○路上之百雀城電動玩具店
    附近，以每次一小包海洛因一千元之價格，出售海洛因予吳
    叔蓉三次。(3)於九十五年十二月底至九十六年一月中旬，在
    臺中市○○路與五權路口附近，以每次一小包海洛因一千元
    之價格，出售海洛因予甲○○二次，及以每次一小包海洛因
    二千元之價格，出售海洛因予甲○○一次。嗣於九十六年一
    月二十四日，為警在臺中市○○○路○段二八一巷八之三號
    五樓查獲，並當場扣得海洛因一包（淨重零點一二公克，空
    包裝重三點二一公克）、葡萄糖一包、夾鍊袋十包、磅秤一
    台、不明成分藥物三包、行動電話一支、門號0000000000SI
    M卡一張、卡號0000000000000SIM卡一張、卡號00000000000
    0000SIM卡一張。
二、案經臺中市警察局移送臺灣臺中地方法院檢察署檢察官偵查
    起訴。
    理    由
一、訊據被告丙○○對上開犯罪事實坦白承認，核與證人謝憲明
    、吳叔蓉於檢察官訊問時具結證述之詞，及證人甲○○於本
    院審理時具結證述之內容均悉相符，復有通訊監察譯文在卷
    可佐。又扣案之白粉一包（淨重零點一二公克，空包裝重三
    點二一公克），確含第一級毒品海洛因成分，此有法務部調
    查局九十六年四月十六日調科壹字第09623034350號鑑定書
    在卷為憑。此外，復有被告對外販毒聯絡工具即行動電話一
    具、門號0000000000SIM卡一張；供摻入海洛因中及分裝毒
    品對外販售之葡萄糖一包、不明成分藥物三包、夾鍊袋十包
    、磅秤一台（業經被告供明在卷）扣案可稽，故核被告自白
    與事實相符。本件事證至為明確，被告犯行洵堪認定。
二、核被告丙○○所為，係犯毒品危害防制條例第四條第一項之
    販賣第一級毒品罪。被告為販賣而持有第一級毒品海洛因之
    低度行為，為其販賣之高度行為所吸收，不另論罪。按刑事
    法若干犯罪行為態樣，本質上原具有反覆、延續實行之特徵
    ，立法時既予特別歸類，定為犯罪構成要件之行為要素，則
    行為人基於概括之犯意，在密切接近之一定時、地持續實行
    之複次行為，倘依社會通念，於客觀上認為符合一個反覆、
    延續性之行為觀念者，於刑法評價上，即應僅成立一罪。學
    理上所稱「集合犯」之職業性、營業性或收集性等具有重複
    特質之犯罪均屬之，例如經營、從事業務、收集、販賣、製
    造、散布等行為概念者是（最高法院九十六年度臺上字第一
    七二號、九十五年度臺上字第四六八六號、九十五年度臺上
    字第一○七九號判決參照）。本案被告前揭販賣第一級毒品
    海洛因之行為，同係在密集期間內以相同之方式持續進行，
    未曾間斷，是其販賣海洛因之犯行，顯具有反覆、延續實行
    之特徵，從而在行為概念上，縱有多次販賣之舉措，仍應評
    價認係包括一罪之集合犯。公訴人認被告各次販賣第一級毒
    品海洛因行為，犯意各別，行為互異，應分論併罰，容有未
    洽。又本案被告販賣海洛因之數量不多，所得合計僅一萬元
    ，獲取之利益有限，其所為相對於長期大量販賣毒品之大毒
    梟而言，對社會治安及國民健康之危害顯然較輕，倘仍遽處
    以法定本刑之最低刑度即無期徒刑，仍屬失之過苛，難謂符
    合罪刑相當性及比例原則，更無從與毒梟首惡之行為有所區
    隔，其犯罪之情狀情輕法重，在客觀上足以令人感覺過苛而
    予以同情，爰依刑法第五十九條之規定減輕其刑。爰審酌被
    告之智識程度僅為國小畢業，販賣海洛因之動機、目的為謀
    些許利潤供己施用毒品，販賣海洛因之次數、數量，所為對
    國民健康所生危害之程度，及其犯罪後有供述毒品來源，配
    合檢警查緝，偵審過程亦完全坦認犯行，並未耗費大量司法
    資源，犯後態度相當良好，顯具悔意，公訴人亦建請從輕量
    刑等一切情狀，量處如主文所示之刑。
三、扣案之第一級毒品海洛因一包（淨重零點一二公克，空包裝
    重三點二一公克），無論屬犯人與否，均應依毒品危害防制
    條例第十八條第一項前段之規定，宣告沒收銷燬之。又本案
    被告販賣海洛因所得財物一萬元，雖未扣案，然係因犯毒品
    危害防制條例第四條第一項販賣第一級毒品罪所得之財物，
    故應依毒品危害防制條例第十九條第一項之規定，予以宣告
    沒收，如全部或一部不能沒收時，以其財產抵償之。另扣案
    之行動電話一具、葡萄糖一包、不明成分藥物三包、夾鍊袋
    十包、磅秤一台，均為被告所有供犯販賣毒品罪所用之物，
    業據被告供明在卷，故均應依毒品危害防制條例第十九條第
    一項規定，宣告沒收。至於扣案之門號0000000000SIM卡一
    張、卡號0000000000000SIM卡一張、卡號000000000000000S
    IM卡一張，均非屬被告所有，爰不予宣告沒收。
據上論斷，應依刑事訴訟法第二百九十九條第一項前段，毒品危
害防制條例第四條第一項、第十八條第一項前段、第十九條第一
項，刑法第十一條、第五十九條，判決如主文。
中　　華　　民　　國　　96　　年　　5　　 月　　23　　日
                  刑事第十二庭  審判長法  官  莊深淵
                                      法  官  廖慧如
                                      法  官  蔡建興
以上正本證明與原本無異。
如不服本判決，應於送達後十日內向本院提出上訴狀（須附繕本
），上訴於臺灣高等法院臺中分院。
                                      書記官  黃英寬
中　　華　　民　　國　　96　　年　　5　　 月　　23　　日
附錄論罪科刑法條
毒品危害防制條例第4條第1項
製造、運輸、販賣第一級毒品者，處死刑或無期徒刑；處無期徒
刑者，得併科新臺幣一千萬元以下罰金。
